【裁判字號】    89,易,2880
【裁判日期】    900320
【裁判案由】    妨害自由
【裁判全文】
臺灣桃園地方法院刑事判決                        八十九年度易字第二八八號
    公  訴  人  臺灣桃園地方法院檢察署檢察官
    被      告  甲○○
右列被告因妨害自由案件，經檢察官提起公訴（八十九年度偵字第一００九五號），
本院判決如左：
    主  文
甲○○無故侵入他人住宅，累犯，處有期徒刑參月。如易科罰金以參佰元折算壹日。
    事  實
一、甲○○曾於民國八十八年間因妨害家庭案件，經本院於八十九年三月二十七日判
    處有期徒刑四月確定，並於八十九年五月十二日易科罰金執行完畢，猶不知悔改
    ，於八十九年七月六日上午六時許，至乙○○位於桃園縣龍潭鄉○○村○○路一
    ０五號住處附連圍繞之前方庭院，趁乙○○欲外出上班而開門之際，未經許可無
    故侵入住宅屋內，並對乙○○宣稱：「你害我不能娶老婆，也沒有工作，我要讓
    你也沒有工作。」等語，經乙○○要求其離去始退出房屋大門，惟仍於前方庭院
    徘徊飲酒，迨乙○○外出，僅留其妻丙○○一人在家時，經丙○○多次要求甲○○退去而仍留滯，丙○○因而報警查獲。
二、案經乙○○、丙○○訴由桃園縣警察局平鎮分局報請台灣桃園地方法院檢察署檢
    察官偵查起訴。
    理  由
一、訊據被告甲○○固坦承於右揭時間前往告訴人乙○○之前開住處，惟矢口否認有
    侵入住宅之犯行，辯稱：伊係因之前與乙○○夫婦有傷害案件欲待調解，而前往
    乙○○住處，伊有在乙○○家之前庭喝酒，但伊不記得究有無進入他家云云，然
    查，右揭事實業據告訴人乙○○及丙○○指訴綦詳，並有現場照片十二幀附卷可
    稽，被告雖辯稱伊係前去調解云云，惟被告到告訴人之前開住處，始終未曾提及
    任何有關調解之事，反而對告訴人乙○○宣稱：「你害我不能娶老婆，也沒有工
    作，我要讓你也沒有工作。」之挑釁言詞，則難認其侵入告訴人乙○○之前開住
    處有其所謂欲談調解事之正當理由，且被告亦自承其經告訴人丙○○勸退仍留滯
    於庭院喝酒，並為警當場查獲，是被告確有侵入住宅之犯行，其所為之前開辯詞
    ，僅係畏罪卸責之詞，委無可採。本件事証已臻明確，被告犯行洵堪認定，應予
    依法論科。
二、被告無故侵入他人住宅，核其所為，係犯刑法第三百零六條第一項之侵入住宅罪
    。公訴人雖另認被告同時涉犯同法同條第二項之受退去之要求而仍留滯罪，惟該
    項之不法留滯罪，係指行為人在進入住宅之初並非無故，之後受有支配權人之要
    求其退出住宅，仍遲不退出，而繼續停留於內者而言，本件被告於侵入告訴人之
    住處時即屬無故，故核與該條第二項之要件不符，然公訴人認不法留滯罪，核與
    該條第一項之侵入住宅罪有裁判上一罪之關係，爰不另為無罪判決之諭知，附此
    敘明。被告曾於八十八年間因妨害家庭案件，經本院於八十九年三月二十七日判
    處有期徒刑四月確定，並於八十九年五月十二日易科罰金執行完畢，此有台灣高
    等法院被告全國前案紀錄表在卷可參，被告於前案執行完畢後五年內再犯有期徒
    刑以上刑之本罪，為累犯，應加重其刑。爰審酌被告破壞他人居住安寧之手段、
    目的、方法、所生之危害及犯罪後之態度等一切情狀，量處如主文所示之刑。復
    按行為後法律有變更者，適用裁判時之法律，但裁判前之法律有利於行為人者，
    適用最有利於行為人之法律，刑法第二條第一項定有明文。刑法第四十一條於本
    件被告犯罪後修正，並於九十年一月十二日生效，茲比較新舊刑法第四十一條之
    適用並無不同，故依前揭說明，應適用裁判時之法律即修正後之刑法第四十一條
    ，本院自應就前揭宣告之刑，諭知易科罰金之折算標準，以資懲儆。
據上論斷，應依刑事訴訟法第二百九十九條第一項前段，刑法第二條第一項前段、第
三百零六條第一項、第四十七條、第四十一條第一項前段，罰金罰鍰提高標準條例第
一條前段、第二條，判決如主文。
本案經檢察官洪景明到庭執行職務。
中      華      民      國      九十      年     三     月     二十     日
                                臺灣桃園地方法院刑事第二庭
                                    法  官  林  恆  吉
右正本證明與原本無異。
如不服本判決，應於判決送達後十日內向本院提出上訴狀( 應附繕本 )，上訴於
臺灣高等法院。
                                    書記官  楊  坤  忠
中        華        民        國   九十   年   四   月    二    日
附論罪科刑法條之依據
刑法第三百零六條
無故侵入他人宅、建築物或附連圍繞之土地或船艦者，處一年以下有期徒刑、拘役或
三百元以下罰金。
無故藏匿其內或受退去之要求而仍留滯者亦同。


司法院資訊處製作；財團法人民間司法改革基金會備份。
